臺灣新北地方法院三重簡易庭民事裁定
　　　　　　　　　　　　　　　　　 110年度重簡字第1525號
　
原　　　告　福盟紡織廠股份有限公司

法定代理人　陳張綉滿
訴訟代理人　陳珮君　
　　　　　　陳信男　
原告與被告冠汶實業有限公司、張文彥間請求遷讓房屋等事件，
原告起訴未據繳納裁判費。按訴訟標的之價額，由法院核定。核
定訴訟標的之價額以起訴時之交易價額為準；無交易價額者，以
原告就訴訟標的所有之利益為準。以一訴附帶請求其孳息、損害
賠償、違約金或費用者，不併算其價額，民事訴訟法第77條之1
第1 項、第2 項及第77條之2 第2 項分別定有明文。又請求遷讓
房屋事件，訴訟標的之價額，應以房屋之價額為準，其附帶請求
相當於租金之不當得利部分，則不併計其價額。次按房屋及土地
為各別之不動產，各得單獨為交易標的，故房屋所有權人對無權
占有人請求遷讓交還房屋之訴，應以房屋起訴時之交易價額為準
，核定其訴訟標的價額，而不應將房屋坐落之土地價額併算在內
（最高法院99年度台抗字第275 號裁定參照）。又而應受判決事
項之聲明，如當事人獲勝訴判決，該聲明即成為判決主文，如為
給付之請求，則成為將來據以強制執行之依據及範圍，是該聲明
須適法、可能、特定，適於強制執行。經查，原告起訴聲明：（
一）被告應將坐落新北市○○區○○路000 巷0 ○0 號房屋就其
承租部分遷讓返還原告，並給付民國（下同）110 年3 月21日起
至遷讓返還原告之日止月租金按月新臺幣（下同）27,000元及自
110 年3 月21日起至遷讓之日返還原告止按月給付違約金135,00
0 元。（二）被告返還房屋時，應拆除自行裝設之裝潢設備及清
空垃圾，誠心按原狀交還原告。並支付110 年3 月21日起至返還
原告房屋之日止之水電費。依前開說明，本件訴之聲明第一項前
段之訴訟標的價額應僅以請求遷讓之系爭房屋客觀價值為斷，而
不包括坐落土地價值在內；訴之聲明第一項後段求被告按月賠償
相當於租金之不當得利及違約金部分，不併算其價額。查原告未
於起訴狀載明系爭房屋之價值，然原告既主張系爭房屋每月租金
27,000元，則如以土地法第97條之規定計算房屋租金乘以120 倍
，即為324 萬元（計算27,000元×120 倍＝324 萬元）。另有關
訴之聲明第二項後段，請求110 年3 月21日起至返還原告房屋之
日止之水電費部分，原告尚未具體特定請求給付之水電費金額，
此部分聲明，應由原告另行補正。是除原告尚未特定請求給付之
水電費金額，此部分並不合法應由原告另行補正外，其餘請求之
訴訟標的價額應核定為324 萬元，應徵第一審裁判費3 萬3,076
元。茲依首揭規定，限原告於裁定送達後5 日內向本庭繳納裁判
費，並陳明就水電費部分特定請求給付之具體金額（或最低金額
），逾期未補正，即駁回其訴。
中    華    民    國   110    年    9     月    22    日
                  三重簡易庭  法  官  王凱俐
以上正本證明與原本無異。
如不服本裁定關於核定訴訟標的價額部分，應於送達後10日內向
本院提出抗告狀，並繳納抗告費新臺幣1,000 元；其餘關於命補
繳裁判費部分，不得抗告。
中    華    民    國    11    年    0     月    23    日
                              書記官  林穎慧